【裁判字號】    90,易,638
【裁判日期】    900430
【裁判案由】    恐嚇
【裁判全文】
臺灣臺南地方法院刑事判決                            九十年度易字第六三八號
    公  訴  人  臺灣台南地方法院檢察署檢察官
    被      告  丙○○
右列被告因恐嚇案件，經檢察官聲請簡易處刑（九十年度偵字第六０三號）經承辦法
官簽請依通常程序審理，本院判決如左：
    主  文
丙○○以加害身體之事，恐嚇他人致生危害於安全，累犯，處有期徒刑參月，如易科
罰金以參佰元折算壹日，扣案折疊刀壹把沒收。
被訴恐嚇乙○○部分無罪。
    事  實
一、丙○○曾因妨害自由案件，經台灣台南地方法院於以八十六年度少訴字第四十五
    號判處有期徒刑一年確定，甫於民國八十八年一月二十八日執行期滿，猶不知悔
    改。復於民國八十九年十二月二十六日二十二時三十分許，丙○○與友人施正彥
    以向呂永南討債為由，至台南縣歸仁鄉○市村○○街二十七號催討。丙○○因未
    尋獲呂永南致使討債未果，竟心生不滿，基於恐嚇之犯意，取出其所有之折疊刀
    一把，刺破呂永南之母甲○○置於椅子上之外套（毀損部分未具告訴）後，並出
    手推甲○○，揚言稱：『要怎樣』等語，而以加害身體之事，恐嚇甲○○致生危
    害於安全，甲○○心生畏懼趁機逃至同村大吉街三十七號鄰人乙○○之住處，嗣
    經鄰人報警而當場查獲。
二、案經台南縣警察局歸仁分局報請臺灣台南地方法院檢察署檢察官偵查起訴。
    理  由
壹、有罪部分：
一、被告丙○○於本院審理時矢口否認有上開犯行，辯稱當時已酒醉不醒人事云云。
    惟查右開犯罪事實業據被害人甲○○指述歷歷，核與證人施正彥於警訊中證稱相
    符，此外復有其所有之摺疊刀一把扣案可稽。另查被告見甲○○走避至鄰人乙○○家中後，即跟隨甲○○進入乙○○家中，出來時並打破乙○○之大門玻璃、及
    停放於車輛之左前門玻璃一節，業據乙○○於警訊中證稱在卷，被告既能追蹤被
    害人甲○○進入他處，足證被告當時尚有清醒意識，是其辯稱當時已酒醉不醒人
    事云云，應不足採。綜上本件事證已臻明確，被告犯行應堪認定。
二、被告以加害身體之事，恐嚇甲○○致生危害於安全，核其所為，係犯刑法第三百
    零五條之恐嚇危害安全罪。被告前於八十一年間，因妨害自由案件，經本院於以
    八十六年度少訴字第四十五號判處有期徒刑一年確定，於八十八年一月二十八日
    執行完畢，台灣高等法院被告全國前案紀錄表一紙在卷可稽，其於五年以內再犯
    本件有期徒刑以上之罪，為累犯，應依刑法第四十七條規定加重其刑，爰審酌被
    告犯罪之動機係因年少輕率，惡性不大，酒後一時衝動，及被害人於本院審理時
    陳明願原諒被害人等情，爰量處如主文所示之刑，並諭知易科罰金之折算標準，
    以示懲儆。扣案折疊刀壹把為被告所有供罪所用之物，業經被告陳明在卷，應依
    刑法第三十八條第一項第二款宣告沒收。
貳、無罪部分：
一、公訴意旨略以：被告見甲○○逃至同村大吉街三十七號鄰人乙○○之住處，隨追
    至該處，另基於恐嚇之犯意，以上開折疊刀向乙○○作勢揮舞，且持刀砍破住宅
    大門之玻璃（毀損部分未具告訴），致使乙○○心生畏懼，因認被告另涉有恐嚇
    犯行云云。
二、按犯罪事實，應依證據認定之，無證據不得推定其犯罪事實，又不能證明被告犯
    罪者，應諭知無罪之判決，刑事訴訟法第一百五十四條、第三百零一條第一項分
    別定有明文。另按刑法第三百零五條之恐嚇罪，所稱以加害生命、身體、自由、
    名譽、財產之事，恐嚇他人者，係指以使人生畏怖心為目的，而通知將加惡害之
    旨於被害人而言。若被害人並未因行為人之舉止，而心生畏怖，即與該罪構成要
    件未符。查被告以上開折疊刀向乙○○作勢揮舞，且持刀砍破住宅大門之玻璃等
    行為，並未致乙○○心生畏怖，此據乙○○於警訊中陳明：「沒有作勢要殺我及
    恐嚇我，他手持刀子口中喃喃自語，我不知他在說什麼，我不知他為何進入我家
    」等語在卷，蓋被害人乙○○既不認為被告有何恐嚇犯行，自無因被告之行為心
    生畏懼可言。揆諸上開說明，被告之行為核與刑法第三百零五條恐嚇罪之構成要
    件未符，自無以該罪相繩之理。綜上所述，參互印證，本件依調查所得證據尚不
    足證明被告確有恐嚇乙○○之犯行，此外復查無其他積極證據足資證明被告有右
    述犯行，揆諸首開說明，犯罪尚屬不能證明，爰為無罪之諭知。
據上論斷，應依刑事訴訟法第四百五十二條、第二百九十九條第一項前段、第三百零
五條、第四十七條、第四十一條第一項前段、第三十八條第一項第二款，罰金罰鍰提
高標準條例第一條前段、第二條，判決如主文。
中    華    民    國      九十        年    四        月      三十      日
                                  臺灣臺南地方法院刑事第四庭
                                      法  官      鄧  希  賢
右正本證明與原本無異。
如不服本判決，應於判決送達後十日內向本院提出上訴狀( 應附繕本 )。
                                      書記官      陳  美  蓉
中    華    民    國      九十        年    四        月      三十      日
附錄法條：
中華民國刑法第三百零五條
 (恐嚇危害安全罪)
以加害生命、身體、自由、名譽、財產之事，恐嚇他人致生危害於安全者
，處二年以下有期徒刑、拘役或三百元以下罰金。


司法院資訊處製作；財團法人民間司法改革基金會備份。
